臺灣花蓮地方法院交通事件裁定　　　　　　　　　　　　九十四年度交聲字第八號
　　原處分機關　交通部公路總局臺北區監理所花蓮監理站
　　異　議　人
　　即受處分人　甲○○
右列受處分人因違反道路交通管理處罰條例案件，對於交通部公路總局台北區監理所
花蓮監理站民國九十四年一月二十一日所為之處分（原處分案號：花監五字第裁四四
－Ｐ00000000號），聲明異議，本院裁定如左：
    主  文
異議駁回。
    理  由
一、本件聲明異議意旨略以：伊於民國九十三年六月十日下午三時三十分許，駕駛車
    號Ｐ五─九六０七號自小客車，沿臺九線由南往北方向行駛，行經該路段二三三
    公里處，於通過該處陸橋彎道後，見前方警察攔停（時速約六十五公里），詎料
    伊停車後，警員以伊於雙黃線超車為由，開立違規罰單，然伊行駛於該路段之前
    方並無車輛，伊何須超車？且員警開立罰單時亦自嘲未戴老花眼鏡，看不清楚伊
    的駕照、行照，而攔停點距離伊發現員警時之彎道距離甚遠（約一百五十至二百
    公尺），執勤員警是否誤判，不無爭議，因伊後方緊隨之車輛，亦被以同一事實
    裁罰；經伊提出申訴，員警仍未負舉證之責，提出證明伊雙黃線超車之指控，故
    為此不服該處分而聲明異議，請求撤銷原處分機關於九十四年一月二十一日所為
    之花監五字第裁四四－Ｐ00000000號裁決書云云。
二、按汽車駕駛人在設有禁止車超車標線處超車，處新臺幣（下同）一千二百元以上
    二千四百元以下罰鍰，道路交通管理處罰條例第四十七條第一項第二款定有明文
    。
三、經查：本件異議人即受處份人甲○○於九十三年六月十日下午三時三十分許，駕
    駛車號Ｐ五─九六０七號自小客車，沿臺九線由南往北方向行駛，行經該路段二
    三三點五公里設有雙黃線禁止超車之路段超車，而經警當場製單舉發乙節，業經
    證人即舉發本件之員警劉仁堯到庭具結證述：當天我和汪正明在該路段實施臨檢
    勤務，當天視線良好，沒有下雨，有看到一輛綠色車子從橋上下來，當時他正下
    坡要下橋後就超車到對向車道，我們看到才攔下該車，當時甲○○前方有三、四
    台車子，且他後方還有其他車，我們約距離臨檢處二十五公尺前攔下他，是在他
    在直行道路上超車後，才舉旗攔下；在橋上看得到臨檢點，因為我們有開警車之
    警示燈，但沒有設告示牌；攔下他後，我就開舉發單，他有沒有和我爭執沒有超
    車，我不記得了；當時沒有照相，只是舉旗攔下，我們是用目視；如果他沒有超
    車，我們不會攔下，且當時是超車違規，我們並沒有辦法照相，且一般警方碰到
    違規超車，不會照相存證，相機是用來拍照車禍或酒醉駕駛臨檢有起爭執的話，
    就會當場照相，當時有帶隨身錄音機，但當天本件沒有用到，因為沒有起爭執；
    當場異議人有在舉發通知單上簽名，且如果他不簽名，我們會在空白處，註記原
    因等語明確，並有勤務分配表、車籍作業系統查詢認可資料、道路交通現場圖、
    花蓮縣警察局花警交第Ｐ00000000號舉發違反道路交通管理事件通知單
    各乙份及現場照片二張附卷可參，又徵諸異議人與證人劉仁堯先前並不認識，自
    無仇隙怨懟之情事，且證人劉仁堯既係本件原處分機關所認定異議人有上開違規
    行為之原證人，其到庭以具結擔保之方式，並在負擔偽證罪之心理處罰狀態下所
    為之證述，此在無任何積極證據足以證明其證述係屬虛偽不實下，則異議人空言
    辯稱其無違規雙黃線超車之情事，自難盡信；何況，參諸案發當時並未下雨，且
    該路段道路筆直，道路無缺陷及障礙物，視距良好，而異議人於員警舉旗攔停後
    隨即停車受檢，員警並無誤認車輛之可能，至異議人陳稱：當天同時有一輛裕隆
    車號Ｌ三─七九００號之車子被攔停下來，亦以同一事實遭裁罰云云，然經本院
    調閱該車號車籍資料，確係日產廠牌之車輛無訛後，經函交通部公路總局臺北區
    監理所花蓮監理站（下稱花蓮監理站）查詢結果，該車輛於上開時間並無交通違
    規紀錄等情，此有車號查詢汽車車籍及花蓮監理站函在卷可參，是異議人前開陳
    述，誠屬有誤；此外，交通員警舉發本件交通違規當時，雖如異議人所言並無任
    何足資證明該車有雙黃線超車之照片存在，然有關違反道路交通管理處罰條例而
    應受行政罰之行為，於行為人不能舉證證明自己無過失時，即應受罰，復為司法
    院大法官會議釋字第二百七十五號解釋在案，而本件異議人即未能舉證證明其無
    過失，且其上開違規行為，復有上開證人劉仁堯之證詞足資佐證，是舉發機關逕
    行舉發受處分人所駕駛之該車有在禁止超車處超車之違規行為，自非無據，異議
    人違規超車之行為，事證明確，堪以認定。綜上所述，異議人確有上開違規行為
    ，原處分機關據以援引前揭規定，裁處罰鍰一千二百元，並依道路交通管理處罰
    條例第六十三條第一項記違規點數一點，實無不當。本件異議為無理由，應予駁
    回。
四、據上論斷，應依道路交通案件處理辦法第十九條，裁定如主文。
中      華      民      國    九十四    年      四      月    二十九    日
                              臺灣花蓮地方法院交通法庭
                                  法  官    饒  金  鳳
右正本證明與原本無異。
如對本裁定不服，應於送達後五日內，向本院提出抗告狀。（應抄附繕本）
                                  法院書記官
中      華      民      國    九十四    年      四      月    二十九    日
